臺灣板橋地方法院刑事判決　　　　　　　　　　　　　九十一年度易字第五六一號
　　公　訴　人　臺灣板橋地方法院檢察署檢察官
　　被　　　告　乙○○
　　選任辯護人　蔡明熙律師
　　被　　　告　丁○○
右列被告因竊盜等案件，經檢察官提起公訴（九十一年度偵字第六０八號），本院判
決如左：
    主  文
乙○○竊盜，處有期徒刑肆月，如易科罰金，以佰元折算壹日。扣案之鑰匙壹支沒
收。
丁○○搬運贓物，處有期徒刑月，如易科罰金，以佰元折算壹日。
    事  實
一、乙○○意圖為自己不法之所有，於民國九十年十二月十二日四時許，在臺北縣板
    橋市○○路二０八巷八弄四號前，以自備之鑰匙開啟丙○○所有之車牌號碼ＡＵ
    Ｗ─五八五號重機車，並將之騎走而竊取之。丁○○於同日五時許，在臺北縣板
    橋市○○路附近，明知真實姓名年籍不詳綽號「阿文」之成年男子所交付之車牌
    號碼ＣＩＹ─一一０號重機車（為合一紙業有限公司所有，由甲○○使用，於九
    十年十二月十二日凌晨某時許，在臺北縣板橋市○○路二０八巷六弄三號前（遭
    竊）係屬來路不明之贓車，竟仍受「阿文」之託以新台幣（下同）二千元，將前
    揭車牌號碼ＣＩＹ─一一０號重機車由臺北縣板橋市騎往位於桃園縣八德鄉榮民
    之家而搬運之。嗣於同日五時四十分許，經警在臺北縣樹林市○○街一三八巷口
    當場查獲丁○○，並於同日五時五十分許，為警在同縣市○○街一四０巷一一弄
    一號前查獲乙○○，並當場扣得乙○○所有之機車鑰匙一支。
二、案經臺北縣警察局樹林分局報請臺灣板橋地方法院檢察署檢察官偵查起訴。
    理  由
一、訊據被告丁○○坦承於右揭時、地以二千元之代價為「阿文」搬運車牌號碼ＣＩ
    Ｙ─一一０號重機車之事實，而該機車係合一紙業有限公司所有，由甲○○使用
    ，於九十年十二月十二日凌晨某時許，在臺北縣板橋市○○路二０八巷六弄三號
    前遭竊一節，並據被害人甲○○於警訊時指述綦詳，是被告丁○○所搬運之機車
    確屬贓物無誤，此外，並有臺北縣警察局贓物認領保管單一紙在卷可稽。事證明
    確，被告丁○○搬運贓物犯行，堪以認定。
二、質之被告乙○○固承認於右揭時、地因騎乘車牌號碼ＡＵＷ─五八五號重機車經
    警查獲之事實，惟矢口否認有何竊盜犯行，先係辯稱該車是向車主借的，嗣改稱
    該車係向車主的朋友借的，那個人叫「阿南」云云。經查：被告乙○○於右揭時
    、地竊取車牌號碼ＡＵＷ─五八五號重機車之事實，業據其於警訊及偵查中供認
    不諱，其於警訊時供稱「我於九十年十二月十二日凌晨四時、五時許，在臺北縣
    板橋市○○路與民生路附近所竊取，我以自備鑰匙一把竊取該機車」（參見偵查
    卷第六頁反面），於偵查中供承「（問：九十年十二月十二日四時許，在板市○○路二０八巷八弄四號前、三號前竊取ＡＵＷ─五八五、ＣＩＹ─一一０號二部
    機車？）我騎ＡＵＷ─五八五，我偷一台，鑰匙本來在機車上，我就騎走」、「
    （問：對被移送竊盜有何意見？）我承認竊盜」（參見偵查卷第三十六頁反面及
    第三十七頁），核與被害人丙○○於警訊時指訴之失竊情節相符，其指稱「我所
    失竊機車是光陽廠牌、牌照ＡＵＷ─五八五號．．我於九十年十二月十二日六時
    三十分要出去買早餐時發現，我停放於板橋市○○路二０八巷八弄四號自宅前遭
    竊」（參見偵查卷第十一頁反面），並有臺北縣警察局贓物認領保管單一紙附卷
    可稽。被告乙○○於本院審理時翻異前詞，先辯稱該車是向車主借的，嗣改口稱
    係向車主的朋友「阿南」的，惟其未能明確交代車主的姓名，亦未能提供「阿南
    」之真實姓名、住址以供本院查證，其事後所辯，顯係圖卸刑責之詞，均不足採
    信（被告乙○○之選任辯護人，為其辯護稱『被告因受綽號阿南之誤導，一時貪
    念，而竊取他人之一部機車，被告坦承錯誤，非常後悔，願接受法律之制裁』《
    參見選任辯護人於九十一年三月十二日當庭呈送之刑事辯護意旨狀》。事證明確
    ，被告乙○○竊盜犯行，洵堪認定。
三、核被告乙○○所為，係犯刑法第三百二十條第一項普通竊盜罪；被告丁○○所為
    ，係犯刑法第三百四十九條第二項之搬運贓物罪。爰審酌被告二人之素行、犯罪
    之動機、目的、手段、智識程度、所生危害及被告乙○○犯罪後之猶飾詞狡卸、
    被告丁○○坦承犯行，態度良好等一切情狀，分別量處如主文第一項、第二項所
    示之刑，並均諭知易科罰金之折算標準。至扣案之鑰匙一支，為被告乙○○所有
    供犯罪所用之物，業據其於警訊時供明在卷，爰依刑法第三十八條第一項第二款
    之規定沒收之。
四、公訴意旨另以：被告乙○○意圖為自己不法之所有，於九十年十二月十二日凌晨
    四時許，在臺北縣板橋市○○路二０八巷六弄三號前，以自備鑰匙竊取甲○○所
    有之車牌號碼ＣＩＹ─一一０號重機車，因認被告乙○○係涉犯刑法第三百二十
    條第一項普通竊盜罪嫌等語。訊據被告乙○○堅決否認有竊取車牌號碼ＣＩＹ─
    一一０號重機車之犯行。經查：被告乙○○自警訊迄本院審理，均未自白竊取車
    牌號碼ＣＩＹ─一一０號重機車，其警訊時供述「（問：丁○○向警方供稱是一
    位綽號阿文男子將機車竊得後，阿文會告知其所竊得之機車停放位置，然後再騎
    乘至桃園縣八德鄉某公墓旁停放，再索取費用，你是否為其所供稱之阿文？）我
    不是丁○○所稱之阿文」、「（問：丁○○指稱你是由你負責竊車，然後再共同
    騎乘至八德鄉停放販賣，其再向你領取每台費用二千元之代價，你為何一再辯稱
    不知情，且丁○○指稱你就是其所稱阿文，你作何解釋？）我確實不知情，我不
    是丁○○所稱阿文」（參見偵查卷第七頁及其反面），於偵查中供承「（問：九
    十年十二月十二日四時許，在板市○○路二０八巷八弄四號前、三號前竊取ＡＵ
    Ｗ─五八五、ＣＩＹ─一一０號二部機車？）我騎ＡＵＷ─五八五，我偷一台，
    鑰匙本來在機車上，我就騎走」、「（問：是否認識丁○○？）我不認識他（參
    見偵查卷第三十六頁反面、第三十七頁），雖被告丁○○於警訊時曾供述係被告
    乙○○叫伊騎乘車牌號碼ＣＩＹ─一一０號重機車至桃園縣放置等情（詳偵查卷
    第九頁反面及第十頁），惟其於偵查則供稱「我騎ＣＩＹ─一一０機車，這是阿
    文把車交給我騎的，要我把車從板橋四川路騎到桃園八德就給我二千元，以前阿
    文也以一千元代價讓我幫忙騎車停在桃園八德榮民之家停放」、「（問：與乙○○是否認識？）今天才認識他」（參見偵查卷第三十六頁反面、第三十七頁），
    於本院審理時供述「（問：當時乙○○在現場做什麼？）我是先被警察查獲，查
    獲當時只有一部機車」、「（問：是否是乙○○將偷來的機車交給你的？）不是
    ，是阿文將車交給我的」、「（問：在警訊中所言是否實在？）不實在，在警局
    時警察認定阿文就是乙○○，是警察引導我」（參見本院九十一年二月二十七日
    訊問筆錄），被告丁○○於偵查及本院審理時就其所騎乘車牌號碼ＣＩＹ─一一
    ０號重機車之來源供述大致相符，且其與被告乙○○並非至親好友，應無設詞迴
    護之必要，其所供被告乙○○並非「阿文」等語，應可採信，是尚難以其於警訊
    時之供詞遽為不利被告乙○○之認定。此外，復查無其他積極證據足以證明被告
    乙○○有竊取車牌號碼ＣＩＹ─一一０號重機車之犯行，惟因公訴人認此部分與
    前開論罪科刑部分有連續犯之裁判上一罪關係，爰不另為無罪之諭知。
據上論斷，應依刑事訴訟法第二百九十九條第一項前段，刑法第三百二十條第一項、
第三百四十九條第二項、第四十一條第一項前段、第三十八條第一項第二款，罰金罰
鍰提高標準條例第一條前段、第二條，判決如主文。
本案經檢察官李海龍到庭執行職務
中      華      民      國      九十一      年    三    月    二十六    日
                                  臺灣板橋地方法院刑事第三庭
                                          法  官  李  幼  妃
右正本證明與原本無異。
如不服本判決，應於判決送達後十日內，向本院提出上訴狀。
                                          書記官  強  梅  芳
中      華      民      國      九十一      年    三    月    二十七    日
附錄本案論罪科刑法條全文
刑法第三百二十條
意圖為自己或第三人不法之所有，而竊取他人之動產者，為竊盜罪，處五年以下有期
徒刑、拘役或五百元以下罰金。
意圖為自己或第三人不法利益，而竊佔他人之不動產者，依前項之規定處斷。
前二項之未遂犯罰之。
刑法第三百四十九條
收受贓物者，處三年以下有期徒刑、拘役或五百元以下罰金。
搬運、寄藏、故買贓物或為牙保者，處五年以下有期徒刑、拘役或科或併科一千元以
下罰金。
因贓物變得之財物，以贓物論。
